ACORDAO-COMPLETO-2440942

ACÓRDÃO 1954/2021 ATA 30/2021 - PLENÁRIO

VISTOS, relatados e discutidos estes autos que, no presente momento, tratam de suposto erro material no Acórdão 1.622/2019 proferido pelo Plenário do TCU, ao julgar a tomada de contas especial instaurada pela Gerência Executiva do Instituto Nacional do Seguro Social (INSS) em Sorocaba - SP contra Vera Lúcia da Silva Santos, como então servidora do INSS, diante da fraude pela irregularidade na concessão de benefícios previdenciários e da subsequente produção de dano ao erário sob o valor histórico de R$ 50.001,00;
ACORDAM os Ministros do Tribunal de Contas da União, reunidos em Sessão do Plenário, ante as razões expostas pelo Relator, em:
9.1. manter inalterado o Acórdão 1622/2019-TCU-Plenário;
9.2. promover o envio de cópia do presente Acórdão, com o Relatório e a Proposta de Deliberação, às responsáveis indicadas no item 3 deste Acórdão, para ciência; 
9.3. promover o envio de cópia do presente Acórdão, com o Relatório e a Proposta de Deliberação, à Procuradoria-Geral Federal, para ciência em resposta ao ofício acostado à Peça 69; e
9.4. promover o eventual prosseguimento do feito.

Tomada de contas especial instaurada em razão de fraude na concessão de benefícios previdenciários.

Gerência Executiva do Instituto Nacional do Seguro Social (INSS) em Sorocaba - SP.

3. Responsáveis: Vera Lúcia da Silva Santos (CPF XXX.075.498-XX) e Marilene Leite da Silva (CPF XXX.729.338-XX).

13.1. Ministros presentes: Ana Arraes (Presidente), Walton Alencar Rodrigues, Benjamin Zymler, Aroldo Cedraz, Raimundo Carreiro, Bruno Dantas, Vital do Rêgo e Jorge Oliveira.
13.2. Ministro-Substituto convocado: Marcos Bemquerer Costa.
13.3. Ministros-Substitutos presentes: Augusto Sherman Cavalcanti, André Luís de Carvalho (Relator) e Weder de Oliveira.

ANDRÉ DE CARVALHO

Trata-se, no presente momento, de suposto erro material no Acórdão 1.622/2019 proferido pelo Plenário do TCU, ao julgar a tomada de contas especial instaurada pela Gerência Executiva do Instituto Nacional do Seguro Social (INSS) em Sorocaba - SP contra Vera Lúcia da Silva Santos, como então servidora do INSS, diante da fraude pela irregularidade na concessão de benefícios previdenciários e da subsequente produção de dano ao erário sob o valor histórico de R$ 50.001,00.
2.	Ao promover, todavia, o julgamento da correspondente TCE, o Plenário do TCU prolatou o Acórdão 1.622/2019 nos seguintes termos:
" (...) 9.1. considerar revéis as Sras. Vera Lúcia da Silva Santos e Marilene Leite da Silva, nos termos do art. 12, § 3º, da Lei nº 8.443, de 1992;
9.2. julgar irregulares as contas de Vera Lúcia da Silva Santos e de Marilene Leite da Silva, nos termos dos arts. 16, III, alíneas 'c' e 'd', e 19, caput, da Lei nº 8.443, de 1992, para condená-las, solidária ou individualmente, ao pagamento do débito apurado nos autos, com a fixação do prazo de 15 (quinze) dias, contados da notificação, para comprovarem, perante o Tribunal (art. 214, III, 'a', do Regimento Interno do TCU - RITCU) , o recolhimento da aludida dívida em favor do Instituto Nacional do Seguro Social, atualizada monetariamente e acrescida dos juros de mora, calculados desde as datas discriminadas até o efetivo recolhimento, na forma da legislação em vigor, sob as seguintes condições:
9.2.1. débito em desfavor de Vera Lúcia da Silva Santos, em solidariedade com Marilene Leite da Silva, pela irregular concessão de benefícios à Sra. Maria Izabel dos Santos Andrade em face dos seguintes valores:
	Valor (em R$) :
	Data da Ocorrência:

	560,00
	20/8/2003

	600,00
	20/8/2003

	600,00
	1º/9/2003

	600,00
	1º/10/2003

	600,00
	3/11/2003

	947,00
	1º/12/2003

	600,00
	2/1/2004

	600,00
	2/2/2004

	600,00
	1º/3/2004

	600,00
	1º/4/2004

	600,00
	3/5/2004

	627,00
	1º/6/2004

	627,00
	1º/7/2004

	627,00
	2/8/2004

	627,00
	1º/9/2004

	627,00
	1º/10/2004

	627,00
	1º/11/2004

	1.249,00
	1º/12/2004

	627,00
	3/1/2005

	627,00
	2/2/2005

	627,00
	1º/3/2005

	627,00
	1º/4/2005

	627,00
	2/5/2005

	667,00
	1º/6/2005

	667,00
	1º/7/2005

	667,00
	1º/8/2005

	667,00
	1º/9/2005

	667,00
	3/10/2005

	667,00
	1º/11/2005

	1.328,00
	1º/12/2005

	667,00
	3/1/2006

	667,00
	1º/2/2006

	667,00
	1º/3/2006

	667,00
	3/4/2006

	700,00
	3/5/2006

	700,00
	2/6/2006

9.2.2. débito em desfavor, apenas, de Vera Lúcia da Silva Santos pela irregular concessão de benefícios ao Sr. Wilson Ferreira em face dos seguintes valores:
	Valor (em R$) :
	Data da Ocorrência:

	280,00
	7/5/2004

	240,00
	7/5/2004

	240,00
	26/4/2004

	24,00
	7/6/2004

	260,00
	7/6/2004

	260,00
	13/7/2004

	260,00
	13/8/2004

	260,00
	8/9/2004

	260,00
	7/10/2004

	260,00
	8/11/2004

	520,00
	7/12/2004

	260,00
	11/1/2005

	260,00
	9/2/2005

	260,00
	7/3/2005

	187,00
	14/4/2005

	187,00
	6/5/2005

	227,00
	7/6/2005

	227,00
	20/7/2005

	227,00
	5/8/2005

	227,00
	8/9/2005

	227,00
	7/10/2005

	227,00
	8/11/2005

	523,00
	8/12/2005

	227,00
	6/1/2006

	227,00
	7/2/2006

	227,00
	7/3/2006

	227,00
	7/4/2006

	277,00
	10/5/2006

	261,00
	7/7/2006

	261,00
	7/7/2006

	261,00
	7/8/2006

	436,00
	11/9/2006

	261,00
	10/10/2006

	261,00
	8/11/2006

	417,00
	7/12/2006

	246,00
	9/1/2007

	246,00
	8/2/2007

	246,00
	7/3/2007

	246,00
	9/4/2007

	276,00
	8/5/2007

	276,00
	11/6/2007

	276,00
	6/7/2007

	276,00
	7/8/2007

	466,00
	10/9/2007

	276,00
	5/10/2007

	276,00
	8/11/2007

	459,00
	7/12/2007

	276,00
	28/12/2007

	276,00
	8/2/2008

	276,00
	7/3/2008

	311,00
	7/4/2008

	311,00
	9/5/2008

	311,00
	6/6/2008

	311,00
	8/7/2008

	311,00
	7/8/2008

	518,00
	29/8/2008

	311,00
	7/10/2008

	311,00
	7/11/2008

	511,00
	28/11/2008

	311,00
	30/12/2008

	311,00
	6/2/2009

	361,00
	27/2/2009

	361,00
	7/4/2009

	361,00
	8/5/2009

	343,00
	5/6/2009

	361,00
	7/7/2009

	348,00
	7/8/2009

	572,00
	31/8/2009

	365,00
	8/10/2009

	338,00
	9/11/2009

	566,00
	8/12/2009

	368,00
	8/1/2010

	397,00
	5/2/2010

	404,00
	5/3/2010

	397,00
	8/4/2010

	412,00
	7/5/2010

	386,00
	8/6/2010

	417,00
	12/7/2010

	417,00
	5/8/2010

	669,00
	2/9/2010

9.3. aplicar em desfavor de Vera Lúcia da Silva Santos e de Marilene Leite da Silva, individualmente, a multa prevista no art. 57 da Lei nº 8.443, de 1992, sob os valores de R$ 30.000,00 (trinta mil reais) e de R$ 20.000,00 (vinte mil reais) , respectivamente, com a fixação do prazo de 15 (quinze) dias, contados da notificação, para que comprovem, perante o Tribunal (art. 214, III, 'a', do RITCU) , o recolhimento da dívida ao Tesouro Nacional, atualizada monetariamente na forma da legislação em vigor; 
9.4. autorizar, caso requerido, nos termos do art. 26 da Lei nº 8.443, de 1992, e do art. 217 do RITCU, o parcelamento das dívidas fixadas por este Acórdão em até 36 (trinta e seis) parcelas mensais e sucessivas, sobre as quais incidirão a atualização monetária e os correspondentes acréscimos legais, esclarecendo às responsáveis que a falta de pagamento de qualquer parcela importará no vencimento antecipado do saldo devedor, sem prejuízo das demais medidas legais; 
9.5. autorizar, desde logo, a cobrança judicial das dívidas fixadas por este Acórdão, nos termos do art. 28, inciso II, da Lei nº 8.443, de 1992, caso não atendida a notificação; 
9.6. solicitar, por intermédio do Ministério Público junto ao TCU, que a Advocacia-Geral da União adote as medidas necessárias ao arresto dos bens de Vera Lúcia da Silva Santos e de Marilene Leite da Silva, nos termos do art. 61 da Lei nº 8.443, de 1992, e do art. 275 do RITCU, caso não haja, dentro do prazo estabelecido, a comprovação do efetivo recolhimento das aludidas dívidas, devendo o MPTCU atentar para a eventual possibilidade de promover o referido arresto em relação ao valor consolidado do débito imputado contra as aludidas responsáveis em vários outros processos de tomada de contas especial autuados no âmbito do TCU; 
9.7. considerar, preliminarmente, graves as infrações cometidas por Vera Lúcia da Silva Santos e Marilene Leite da Silva, nos termos do art. 60 da Lei nº 8.443, de 1992, e do art. 270, § 1º, do RITCU; 
9.8. inabilitar as Sras. Vera Lúcia da Silva Santos e Marilene Leite da Silva, pelo período de 5 (cinco) anos, para o exercício de cargo em comissão e de função de confiança no âmbito da administração federal, nos termos do art. 60 da Lei nº 8.443, de 1992, e do art. 270 do RITCU; 
9.9. determinar que a unidade técnica envie a cópia deste Acórdão, acompanhado do Relatório e da Proposta de Deliberação que o fundamenta, ao Instituto Nacional do Seguro Social (INSS) e à Procuradoria Geral Federal junto à Advocacia-Geral da União, para ciência e adoção das providências solicitadas pelo item 9.6 deste Acórdão;
9.10. determinar que a unidade técnica envie a cópia deste Acórdão, acompanhado do Relatório e da Proposta de Deliberação que o fundamenta, à Controladoria-Geral da União, para ciência e adoção das providências determinadas pelo item 9.8 deste Acórdão; e 
9.11. determinar que a unidade técnica envie a cópia deste Acórdão, acompanhado do Relatório e da Proposta de Deliberação que o fundamenta, à Procuradoria da República no Estado de São Paulo, nos termos do art. 16, § 3º, da Lei nº 8.443, de 1992, e do art. 209, § 7º, do RITCU, para o ajuizamento das ações civis e penais cabíveis."
3.	Contudo, após a prolação do aludido Acórdão 1.622/2019, o assessor da Secex-TCE propôs a correção da suposta inexatidão material em face da falta de lançamento do débito no item 9.2.2 desse acórdão sob o valor de R$ 240,00, para 26/4/2004, em desfavor de Vera Lúcia da Silva Santos pela irregularidade na indevida concessão de benefícios a Wilson Ferreira, tendo lançado, para tanto, o seu parecer à Peça 67, com a anuência do dirigente da Secex-TCE (Peça 68) , nos seguintes termos:
" (...) 2. A Secex/SP, Unidade Técnica à época responsável pelos autos, consignou na instrução preliminar acostada à peça 5 os seguintes valores à débito para a responsável Vera Lúcia Santos (CPF XXX.075.498-XX) . São 81 linhas de lançamento de débito, conforme quadro demonstrativo abaixo. (grifo nosso) 
Valores históricos e datas de ocorrência:
	Responsável: Vera Lucia da Silva Santos (CPF XXX.075.498-XX) , em relação aos benefícios irregularmente concedidos a Wilson Ferreira (CPF XXX.294.488-XX) 

	7/5/2004
	280,00

	7/5/2004
	240,00

	26/4/2004
	240,00

	26/4/2004
	240,00

	7/6/2004
	24,00

	7/6/2004
	260,00

	13/7/2004
	260,00

	13/8/2004
	260,00

	8/9/2004
	260,00

	7/10/2004
	260,00

	8/11/2004
	260,00

	7/12/2004
	520,00

	11/1/2005
	260,00

	9/2/2005
	260,00

	7/3/2005
	260,00

	14/4/2005
	187,00

	6/5/2005
	187,00

	7/6/2005
	227,00

	20/7/2005
	227,00

	5/8/2005
	227,00

	8/9/2005
	227,00

	7/10/2005
	227,00

	8/11/2005
	227,00

	8/12/2005
	523,00

	6/1/2006
	227,00

	7/2/2006
	227,00

	7/3/2006
	227,00

	7/4/2006
	227,00

	10/5/2006
	277,00

	7/7/2006
	261,00

	7/7/2006
	261,00

	7/8/2006
	261,00

	11/9/2006
	436,00

	10/10/2006
	261,00

	8/11/2006
	261,00

	7/12/2006
	417,00

	9/1/2007
	246,00

	8/2/2007
	246,00

	7/3/2007
	246,00

	9/4/2007
	246,00

	8/5/2007
	276,00

	11/6/2007
	276,00

	6/7/2007
	276,00

	7/8/2007
	276,00

	10/9/2007
	466,00

	5/10/2007
	276,00

	8/11/2007
	276,00

	7/12/2007
	459,00

	28/12/2007
	276,00

	8/2/2008
	276,00

	7/3/2008
	276,00

	7/4/2008
	311,00

	9/5/2008
	311,00

	6/6/2008
	311,00

	8/7/2008
	311,00

	7/8/2008
	311,00

	29/8/2008
	518,00

	7/10/2008
	311,00

	7/11/2008
	311,00

	28/11/2008
	511,00

	30/12/2008
	311,00

	6/2/2009
	311,00

	27/2/2009
	361,00

	7/4/2009
	361,00

	8/5/2009
	361,00

	5/6/2009
	343,00

	7/7/2009
	361,00

	7/8/2009
	348,00

	31/8/2009
	572,00

	8/10/2009
	365,00

	9/11/2009
	338,00

	8/12/2009
	566,00

	8/1/2010
	368,00

	5/2/2010
	397,00

	5/3/2010
	404,00

	8/4/2010
	397,00

	7/5/2010
	412,00

	8/6/2010
	386,00

	12/7/2010
	417,00

	5/8/2010
	417,00

	2/9/2010
	669,00

3.	O mesmo ocorreu na instrução de mérito constante da peça 35, que, no item 17.4, fez constar planilha contendo 81 lançamentos à débito para a responsável Vera Lucia da Silva Santos (CPF XXX.075.498-XX) .
Valores históricos e datas de ocorrência:
	Responsável: Vera Lucia da Silva Santos (CPF XXX.075.498-XX) , em relação aos benefícios irregularmente concedidos ao segurado Wilson Ferreira (CPF XXX.294.488-XX) 

	7/5/2004
	280,00

	7/5/2004
	240,00

	26/4/2004
	240,00

	26/4/2004
	240,00

	7/6/2004
	24,00

	7/6/2004
	260,00

	13/7/2004
	260,00

	13/8/2004
	260,00

	8/9/2004
	260,00

	7/10/2004
	260,00

	8/11/2004
	260,00

	7/12/2004
	520,00

	11/1/2005
	260,00

	9/2/2005
	260,00

	7/3/2005
	260,00

	14/4/2005
	187,00

	6/5/2005
	187,00

	7/6/2005
	227,00

	20/7/2005
	227,00

	5/8/2005
	227,00

	8/9/2005
	227,00

	7/10/2005
	227,00

	8/11/2005
	227,00

	8/12/2005
	523,00

	6/1/2006
	227,00

	7/2/2006
	227,00

	7/3/2006
	227,00

	7/4/2006
	227,00

	10/5/2006
	277,00

	7/7/2006
	261,00

	7/7/2006
	261,00

	7/8/2006
	261,00

	11/9/2006
	436,00

	10/10/2006
	261,00

	8/11/2006
	261,00

	7/12/2006
	417,00

	9/1/2007
	246,00

	8/2/2007
	246,00

	7/3/2007
	246,00

	9/4/2007
	246,00

	8/5/2007
	276,00

	11/6/2007
	276,00

	6/7/2007
	276,00

	7/8/2007
	276,00

	10/9/2007
	466,00

	5/10/2007
	276,00

	8/11/2007
	276,00

	7/12/2007
	459,00

	28/12/2007
	276,00

	8/2/2008
	276,00

	7/3/2008
	276,00

	7/4/2008
	311,00

	9/5/2008
	311,00

	6/6/2008
	311,00

	8/7/2008
	311,00

	7/8/2008
	311,00

	29/8/2008
	518,00

	7/10/2008
	311,00

	7/11/2008
	311,00

	28/11/2008
	511,00

	30/12/2008
	311,00

	6/2/2009
	311,00

	27/2/2009
	361,00

	7/4/2009
	361,00

	8/5/2009
	361,00

	5/6/2009
	343,00

	7/7/2009
	361,00

	7/8/2009
	348,00

	31/8/2009
	572,00

	8/10/2009
	365,00

	9/11/2009
	338,00

	8/12/2009
	566,00

	8/1/2010
	368,00

	5/2/2010
	397,00

	5/3/2010
	404,00

	8/4/2010
	397,00

	7/5/2010
	412,00

	8/6/2010
	386,00

	12/7/2010
	417,00

	5/8/2010
	417,00

	2/9/2010
	669,00

4.	O Relatório integrante do Acórdão 1622/2019-TCU-Plenário-ALC reproduz, no item 17.4, a planilha consignada nos itens 2 e 3 desta instrução (peça 41, p. 6-8) .
5.	Por outro lado, no item 9.2.2 do Acórdão 1622/2019-TCU-Plenário-ALC consta planilha com 80 lançamentos de débito imputados à Sra. Vera Lúcia da Silva Santos. Exsurge da planilha abaixo uma sutil diferença nos débitos lançados. Trata-se do débito de R$ 240,00 com data de ocorrência em 26/4/2004. Nas demais planilhas acostadas aos autos, há dois débitos de R$ 240,00 em 26/4/2004.
' (...) 
9.2.2. débito em desfavor, apenas, de Vera Lúcia da Silva Santos pela irregular concessão de benefícios ao Sr. Wilson Ferreira em face dos seguintes valores:
	Valor (em R$) :
	Data da Ocorrência:

	280,00
	7/5/2004

	240,00
	7/5/2004

	240,00
	26/4/2004

	24,00
	7/6/2004

	260,00
	7/6/2004

	260,00
	13/7/2004

	260,00
	13/8/2004

	260,00
	8/9/2004

	260,00
	7/10/2004

	260,00
	8/11/2004

	520,00
	7/12/2004

	260,00
	11/1/2005

	260,00
	9/2/2005

	260,00
	7/3/2005

	187,00
	14/4/2005

	187,00
	6/5/2005

	227,00
	7/6/2005

	227,00
	20/7/2005

	227,00
	5/8/2005

	227,00
	8/9/2005

	227,00
	7/10/2005

	227,00
	8/11/2005

	523,00
	8/12/2005

	227,00
	6/1/2006

	227,00
	7/2/2006

	227,00
	7/3/2006

	227,00
	7/4/2006

	277,00
	10/5/2006

	261,00
	7/7/2006

	261,00
	7/7/2006

	261,00
	7/8/2006

	436,00
	11/9/2006

	261,00
	10/10/2006

	261,00
	8/11/2006

	417,00
	7/12/2006

	246,00
	9/1/2007

	246,00
	8/2/2007

	246,00
	7/3/2007

	246,00
	9/4/2007

	276,00
	8/5/2007

	276,00
	11/6/2007

	276,00
	6/7/2007

	276,00
	7/8/2007

	466,00
	10/9/2007

	276,00
	5/10/2007

	276,00
	8/11/2007

	459,00
	7/12/2007

	276,00
	28/12/2007

	276,00
	8/2/2008

	276,00
	7/3/2008

	311,00
	7/4/2008

	311,00
	9/5/2008

	311,00
	6/6/2008

	311,00
	8/7/2008

	311,00
	7/8/2008

	518,00
	29/8/2008

	311,00
	7/10/2008

	311,00
	7/11/2008

	511,00
	28/11/2008

	311,00
	30/12/2008

	311,00
	6/2/2009

	361,00
	27/2/2009

	361,00
	7/4/2009

	361,00
	8/5/2009

	343,00
	5/6/2009

	361,00
	7/7/2009

	348,00
	7/8/2009

	572,00
	31/8/2009

	365,00
	8/10/2009

	338,00
	9/11/2009

	566,00
	8/12/2009

	368,00
	8/1/2010

	397,00
	5/2/2010

	404,00
	5/3/2010

	397,00
	8/4/2010

	412,00
	7/5/2010

	386,00
	8/6/2010

	417,00
	12/7/2010

	417,00
	5/8/2010

	669,00
	2/9/2010

6.	Em face do exposto, nos termos da Súmula TCU 145/79 e do art. 143, inciso V, alínea 'd', do Regimento Interno deste Tribunal, proponho o encaminhamento dos autos à consideração superior para posterior envio ao Gabinete do Relator, via Ministério Público, fazendo constar a seguinte alteração:
Onde se lê:
 (...) 
'9.2.2. débito em desfavor, apenas, de Vera Lúcia da Silva Santos pela irregular concessão de benefícios ao Sr. Wilson Ferreira em face dos seguintes valores:
	Valor (em R$) :
	Data da Ocorrência:

	280,00
	7/5/2004

	240,00
	7/5/2004

	240,00
	26/4/2004

	24,00
	7/6/2004

	260,00
	7/6/2004

	260,00
	13/7/2004

	260,00
	13/8/2004

	260,00
	8/9/2004

	260,00
	7/10/2004

	260,00
	8/11/2004

	520,00
	7/12/2004

	260,00
	11/1/2005

	260,00
	9/2/2005

	260,00
	7/3/2005

	187,00
	14/4/2005

	187,00
	6/5/2005

	227,00
	7/6/2005

	227,00
	20/7/2005

	227,00
	5/8/2005

	227,00
	8/9/2005

	227,00
	7/10/2005

	227,00
	8/11/2005

	523,00
	8/12/2005

	227,00
	6/1/2006

	227,00
	7/2/2006

	227,00
	7/3/2006

	227,00
	7/4/2006

	277,00
	10/5/2006

	261,00
	7/7/2006

	261,00
	7/7/2006

	261,00
	7/8/2006

	436,00
	11/9/2006

	261,00
	10/10/2006

	261,00
	8/11/2006

	417,00
	7/12/2006

	246,00
	9/1/2007

	246,00
	8/2/2007

	246,00
	7/3/2007

	246,00
	9/4/2007

	276,00
	8/5/2007

	276,00
	11/6/2007

	276,00
	6/7/2007

	276,00
	7/8/2007

	466,00
	10/9/2007

	276,00
	5/10/2007

	276,00
	8/11/2007

	459,00
	7/12/2007

	276,00
	28/12/2007

	276,00
	8/2/2008

	276,00
	7/3/2008

	311,00
	7/4/2008

	311,00
	9/5/2008

	311,00
	6/6/2008

	311,00
	8/7/2008

	311,00
	7/8/2008

	518,00
	29/8/2008

	311,00
	7/10/2008

	311,00
	7/11/2008

	511,00
	28/11/2008

	311,00
	30/12/2008

	311,00
	6/2/2009

	361,00
	27/2/2009

	361,00
	7/4/2009

	361,00
	8/5/2009

	343,00
	5/6/2009

	361,00
	7/7/2009

	348,00
	7/8/2009

	572,00
	31/8/2009

	365,00
	8/10/2009

	338,00
	9/11/2009

	566,00
	8/12/2009

	368,00
	8/1/2010

	397,00
	5/2/2010

	404,00
	5/3/2010

	397,00
	8/4/2010

	412,00
	7/5/2010

	386,00
	8/6/2010

	417,00
	12/7/2010

	417,00
	5/8/2010

	669,00
	2/9/2010

	Leia-se:
	(...) 
9.2.2. débito em desfavor, apenas, de Vera Lúcia da Silva Santos pela irregular concessão de benefícios ao Sr. Wilson Ferreira em face dos seguintes valores:
	Valor (em R$) :
	Data da Ocorrência:

	280,00
	7/5/2004

	240,00
	7/5/2004

	240,00
	26/4/2004

	24,00
	7/6/2004

	260,00
	7/6/2004

	260,00
	13/7/2004

	260,00
	13/8/2004

	260,00
	8/9/2004

	260,00
	7/10/2004

	260,00
	8/11/2004

	520,00
	7/12/2004

	260,00
	11/1/2005

	260,00
	9/2/2005

	260,00
	7/3/2005

	187,00
	14/4/2005

	187,00
	6/5/2005

	227,00
	7/6/2005

	227,00
	20/7/2005

	227,00
	5/8/2005

	227,00
	8/9/2005

	227,00
	7/10/2005

	227,00
	8/11/2005

	523,00
	8/12/2005

	227,00
	6/1/2006

	227,00
	7/2/2006

	227,00
	7/3/2006

	227,00
	7/4/2006

	277,00
	10/5/2006

	261,00
	7/7/2006

	261,00
	7/7/2006

	261,00
	7/8/2006

	436,00
	11/9/2006

	261,00
	10/10/2006

	261,00
	8/11/2006

	417,00
	7/12/2006

	246,00
	9/1/2007

	246,00
	8/2/2007

	246,00
	7/3/2007

	246,00
	9/4/2007

	276,00
	8/5/2007

	276,00
	11/6/2007

	276,00
	6/7/2007

	276,00
	7/8/2007

	466,00
	10/9/2007

	276,00
	5/10/2007

	276,00
	8/11/2007

	459,00
	7/12/2007

	276,00
	28/12/2007

	276,00
	8/2/2008

	276,00
	7/3/2008

	311,00
	7/4/2008

	311,00
	9/5/2008

	311,00
	6/6/2008

	311,00
	8/7/2008

	311,00
	7/8/2008

	518,00
	29/8/2008

	311,00
	7/10/2008

	311,00
	7/11/2008

	511,00
	28/11/2008

	311,00
	30/12/2008

	311,00
	6/2/2009

	361,00
	27/2/2009

	361,00
	7/4/2009

	361,00
	8/5/2009

	343,00
	5/6/2009

	361,00
	7/7/2009

	348,00
	7/8/2009

	572,00
	31/8/2009

	365,00
	8/10/2009

	338,00
	9/11/2009

	566,00
	8/12/2009

	368,00
	8/1/2010

	397,00
	5/2/2010

	404,00
	5/3/2010

	397,00
	8/4/2010

	412,00
	7/5/2010

	386,00
	8/6/2010

	417,00
	12/7/2010

	417,00
	5/8/2010

	669,00
	2/9/2010

 (...) ."
4.	Enfim, por intermédio do Exmo. Sr. Procurador Marinus Eduardo de Vries Marsico, o MPTCU manifestou a sua discordância em relação à aludida proposta da unidade técnica, tendo consignado, para tanto, o seu parecer à Peça 70 nos seguintes termos:
	" (...) Examina-se, nesta etapa processual, proposta formulada pela SecexTCE de correção de inexatidão material do Acórdão 1622/2019-TCU-Plenário, a fim de incluir, na tabela constante do subitem 9.2.2, o débito de R$ 240,00 com data de 26/4/2004, haja vista que o aludido débito constou tanto do ofício de citação quanto da instrução da unidade técnica, mas foi omitido da tabela constante do mencionado decisum, muito provavelmente por haver um outro débito de iguais valor e data.
	Feito esse sucinto relato, conquanto concordemos com a SecexTCE quanto à existência da inexatidão material em tela, consoante se observa da tabela constante da peça 2, p. 117, pedimos vênia para divergir do encaminhamento apresentado pela unidade instrutiva.
	Nossa divergência centra-se na ideia de que a alteração sugerida possui diminuta relevância financeira, aliada ao fato de que tal providência, embora tecnicamente inquestionável, acarretaria diversos custos processuais, implicando o refazimento de notificações e a reabertura de prazos recursais, revelando-se, segundo pensamos, medida contraproducente.
	Desse modo, por entendermos que a ausência do débito em questão, embora corretamente identificado pela SecexTCE, tem baixíssimo impacto financeiro, e considerando que a manutenção desse erro na deliberação não traz prejuízo à parte, estando a sua não-correção em consonância com os princípios da racionalidade administrativa e da economia processual, pedimos vênia para, em divergência, propor a restituição do feito à SecexTCE, a fim de que seja dada continuidade à sua tramitação."
É o Relatório.

não há.

Procurador Marinus Eduardo de Vries Marsico.

TOMADA DE CONTAS ESPECIAL. ACÓRDÃO 1.622/2019-PLENÁRIO. SUPOSTA INEXATIDÃO MATERIAL. AUSÊNCIA DE PREJUÍZO À PARTE E AO INTERESSE PÚBLICO. APLICAÇÃO DO PRINCÍPIO DA AUSÊNCIA DE NULIDADE SEM O EVENTUAL PREJUÍZO. INEXISTÊNCIA DE NULIDADE NO ACÓRDÃO. DESNECESSIDADE DA COGITADA CORREÇÃO SOBRE O EXÍGUO ERRO MATERIAL. Manutenção do acórdão. EVENTUAL PROSSEGUIMENTO DO FEITO. COMUNICAÇÃO.

TOMADA DE CONTAS ESPECIAL (TCE)

Secretaria de Controle Externo de Tomada de Contas Especial (Secex-TCE).

Trata-se, no presente momento, de suposto erro material no Acórdão 1.622/2019 proferido pelo Plenário do TCU, ao julgar a tomada de contas especial instaurada pela Gerência Executiva do Instituto Nacional do Seguro Social (INSS) em Sorocaba - SP contra Vera Lúcia da Silva Santos, como então servidora do INSS, diante da fraude pela irregularidade na concessão de benefícios previdenciários e da subsequente produção de dano ao erário sob o valor histórico de R$ 50.001,00.
2.	Como visto, por meio do referido Acórdão 1622/2019-TCU-Plenário do TCU julgou irregulares as contas de Vera Lúcia da Silva Santos e Marilene Leite da Silva para condená-las em débito e em multa.
3.	A Secex-TCE passou a apresentar, contudo, a sua proposta para a cogitada correção da suposta inexatidão material no acórdão em função da falta de lançamento do débito no item 9.2.2 desse acórdão sob o valor de R$ 240,00, para 26/4/2004, em desfavor de Vera Lúcia da Silva Santos pela irregularidade na indevida concessão de benefícios a Wilson Ferreira (Peça 67) ; tendo o MPTCU divergido da referida proposta e, para tanto, evidenciado que o diminuto erro não traria prejuízo para a parte, além de ter o baixíssimo impacto financeiro sobre a deliberação do TCU, tornando a sugerida correção contrária aos princípios da racionalidade administrativa e da economia processual.
4.	O TCU pode incorporar o parecer do Parquet especial a estas razões de decidir.
5.	Eis que a avaliação sobre a suscitada correção material não deveria ser conduzida sem a devida ponderação dos efeitos práticos inerentes à prolação do Acórdão 1622/2019-TCU-Plenário, devendo ser anotado, por esse prisma, que, além de o diminuto erro não resultar em prejuízo para a parte, pois resultou na pequena redução do débito imputado aos responsáveis, o presente processo já estaria em avançada estágio de execução, pois, como registrado no ofício da Procuradoria-Geral Federal à Peça 69, já teriam sido adotadas, em 2020, as subsequentes providências para o ajuizamento da ação em desfavor das responsáveis.
6.	Bem se vê, então, que, diante da eficácia como título executivo fixada pelo art. 23, III, "b", da Lei n.º 8.443, de 1993, e pelo art. 71, § 3º, da CF88, a suscitada alteração do aludido acórdão resultaria no dispendioso reinício de todo o processo de execução e na consequente ocorrência, assim, do evidente custo processual em patamar muito superior aos R$ 240,00 aí em discussão, tornando essa cogitada correção inviável ante o seu resultado antieconômico.
7.	O TCU deve apenas determinar, pois, o prosseguimento do presente feito, destacando a desnecessidade dessa cogitada correção material, até porque o referido acórdão não padeceria da eventual nulidade em função, aí, da evidente ausência de prejuízo para a parte ou para o interesse público, nos termos do art. 171 do RITCU.
8.	O TCU deve determinar, portanto, o pronto prosseguimento do feito.
Ante o exposto, pugno pela prolação do Acórdão ora submetido a este Colegiado.
TCU, Sala das Sessões, em 11 de agosto de 2021.
Ministro-Substituto ANDRÉ LUÍS DE CARVALHO 
Relator